# 关于矿区整合利息资本化问题

提问人：ggxxpp 时间：2022-01-05 11:44:52
A公司根据地方政府政策，决定参与整合某地小矿场整合，将原来零散的几家不符合国家开采规模的小矿场整合为现代化机械化开采矿场。20x1年注册成立矿山企业，出资用于矿山整合。
20x3年初由于整合需求资金较大公司借入专门借款用于矿山整合。同时，公司出资收购了零星小矿山（包含可用于改造的构筑物及采矿权），为使零星矿山连片用于整体开采，20x3年末公司母公司借款给公司继续矿山整合项目，公司于年末通过挂牌转让方式获得了零星小矿山之间的区域探矿权，使得矿区连片。20x4年，公司开始向政府申请矿山开采必需的环评、建设、规划等许可，公司计划20x6年初获取矿山建设开工许可证，计划两年后的20x8年建成投产。
讨论：现有两种观点，其一，基于煤矿整合项目投资大，整合时间长，办理手续繁杂，自煤矿整合开始专门借款符合资本化条件（20x3年初）可以资本化，流动资金借款（20x4年初）被占用部分可以资本化。其二，不考虑前期整合过程自获得矿山建设许可证，正式开始建设时（20x6年初）专门借款和占用流动资金利息可以资本化。

回答人：chenyiwei
倾向于观点二，即正式开始建设时（20x6年初）专门借款和占用流动资金利息可以资本化。前期的专门借款利息应费用化。